# 请教质押的应收票据列报和坏账问题

提问人：Jane呀 时间：2020-06-06 13:50:45
陈版您好，想请教 2 个问题：质押票据是都继续列报为应收票据吗，是不会列报为应收款项融资吗？（因为不满足出售条件） 2 、质押的银承票据是否需要按信用等级高低划分来计提坏账？谢谢陈版

回答人：chenyiwei
1 、质押的应收票据的管理模式不会涉及出售，所以不属于应收款项融资，继续列报为应收票据。
2 、银行承兑汇票理论上也需要按照承兑行的信用风险水平计提准备。但实际操作中多数是作为信用风险极低，不提或者少提坏账准备的。

提问人：xuehaiwuya0326 时间：2020-06-13 12:12:03
陈版您好：
考虑到因银行承兑汇票承兑的信用风险极低而不对银行承兑汇票计提坏账，那为何对于除“9+6”家银行外的其他银行开立的承兑汇票背书转让时选择不终止确认？两者不是都基于信用风险而做的会计处理嘛？
谢谢您！！！

回答人：chenyiwei
“9+6”是科创板的窗口指导，其他板块并无这个要求。